【裁判字號】    95,簡上,124
【裁判日期】    950829
【裁判案由】    竊盜
【裁判全文】
臺灣彰化地方法院刑事判決             95年度簡上字第124號
上  訴  人  臺灣彰化地方法院檢察署檢察官
被      告  甲○○
上列上訴人因被告竊盜案件，不服本院九十五年度彰簡字第四九
三號，中華民國九十五年五月二十六日第一審簡易判決（臺灣彰
化地方法院檢察署九十五年度偵字第四０七五號），提起上訴及
移送併案審理（臺灣彰化地方法院檢察署九十五年度偵字第五０
五八、六一二二號），本院管轄之第二審合議庭裁定依簡式審判
程序審理，判決如下：
    主      文
原判決撤銷。
甲○○連續攜帶兇器竊盜，處有期徒刑壹年陸月。
扣案之Ｌ型鐵條壹支，沒收之。
    事      實
一、甲○○或單獨或與詹仁義共同基於意圖為自己不法所有之概
    括犯意，連續於附表所示之時間、地點，以附表所示之方式
    ，竊取附表所示之財物，分別於附表所示之時、地為警查獲
    。
二、案經彰化縣警察局彰化分局移請臺灣彰化地方法院檢察署檢
    察官偵查起訴及移送併案審理。
    理      由
一、按除被告所犯為死刑、無期徒刑、最輕本刑為三年以上有期
    徒刑之罪或高等法院管轄第一審案件者外，於前條第一項程
    序進行中，被告先就被訴事實為有罪之陳述時，審判長得告
    知被告簡式審判程序之旨，並聽取當事人、代理人、辯護人
    及輔佐人之意見後，裁定進行簡式審判程序，刑事訴訟法第
    二百七十三條之一第一項定有明文。本件被告甲○○所涉係
    死刑、無期徒刑、最輕本刑為三年以上有期徒刑之罪或高等
    法院管轄第一審案件以外之罪，並於本院行準備程序時就被
    訴事實為有罪之陳述，本院合議庭依前揭規定，經評議結果
    ，裁定行簡式審判程序，先予敘明。
二、上揭犯罪事實，業據被告甲○○於本院行準備程序與審理時
    均坦承不諱，核與被害人寅○○、卯○○、己○○○、宋利
    信、辰○○、丑○○、丙○○、巳○○、丁○○、子○、癸
    ○○、蘇農辰、戊○○、辛○○、庚○○、乙○○及壬○○
    等於警訊中指述情節相符，復有贓物認領保管單、扣押物品
    目錄表、現場指認照片等件附卷可稽。足徵被告自白核與事
    實相符，應堪採信。本件事證明確，被告竊盜犯行堪以認定
    ，自應依法論科。
三、查Ｌ型鐵條係鐵器，質硬而型鈍，在客觀上應以對人之生命
    、身體、安全構成威脅，具有危險性，可供兇器使用。核被
    告所為，附表編號三部分，係犯刑法第三百二十一條第一項
    第三款之加重竊盜罪，其餘係犯刑法第三百二十條第一項之
    竊盜罪。又被告除附表編號三、十六部分外，其餘部分均與
    詹仁義有犯意聯絡及行為分擔，為共同正犯。又行為後法律
    有變更者，適用行為時之法律。但行為後之法律有利於行為
    人者，適用最有利於行為人之法律，刑法第二條第一項定有
    明文；被告行為後，刑法第五十六條連續犯之規定，業於九
    十四年一月七日修正公布刪除，並於九十五年七月一日施行
    ，則被告之犯行，因行為後新法業已刪除連續犯之規定，此
    刪除雖非犯罪構成要件之變更，但顯已影響行為人刑罰之法
    律效果，自屬法律有變更，依新法第二條第一項規定，比較
    新、舊法結果，仍應適用較有利於被告之行為時法律即舊法
    論以連續犯（最高法院九十五年第八次刑事庭會議決議參照
    ），則被告先後多次犯行，時間緊接，犯罪構成要件相同，
    顯係基於概括犯意反覆為之，為連續犯，應依修正前刑法第
    五十六條之規定，論以刑法第三百二十一條第一項第三款之
    加重竊盜罪，並加重其刑。原審就附表編號三部分之犯行，
    論罪科刑，固非無見，惟附表編號一、二、四、五、六、七
    、八、九、十、十一、十二、十三、十四、十五、十六、十
    七之犯行部分，既與起訴部分有連續犯之關係，屬裁判上之
    一罪，為起訴效力所及，經移送併辦，本院自得併予審究。
    原審對此部分犯行未及審酌，則認定事實顯屬有誤，上訴意
    旨指摘原判決不當，為有理由，應由本院撤銷予以改判。爰
    審酌被告犯罪之動機、方法、目的、次數，所得利益、所生
    危害及犯後坦承犯行態度良好等一切情狀，量處如主文所示
    之刑，以示懲儆。又扣案之Ｌ型鐵條一支，係被告所有，且
    為供其竊盜所用之物，業據被告於本院審理時陳明在卷，爰
    依刑法第三十八條第一項第二款之規定宣告沒收。
據上論斷，應依刑事訴訟法第四百五十五條之一第一項、第三項
、第二百七十三條之一第一項、第三百六十九條第一項前段、第
三百六十四條、第二百九十九條第一項前段，刑法第二條第一項
、第三百二十一條第一項第三款、第三十八條第一項第二款，修
正前刑法第五十六條，判決如主文。
本件經檢察官洪紹文到庭執行職務。
中    華    民    國    95    年    8    月     29    日
                  刑事第一庭    審判長法  官  葉榮郎
                                      法  官  陳秋錦
                                      法  官  唐中興
以上正本證明與原本無異。
本件不得上訴。
中    華    民    國    95    年    8     月    29    日
                                      書記官  吳金良
中華民國刑法第321條
（加重竊盜罪）
犯竊盜罪而有左列情形之一者，處 6 月以上、 5 年以下有期徒
刑：
一  於夜間侵入住宅或有人居住之建築物、船艦或隱匿其內而犯
    之者。
二  毀越門扇、牆垣或其他安全設備而犯之者。
三  攜帶兇器而犯之者。
四  結夥三人以上而犯之者。
五  乘火災、水災或其他災害之際而犯之者。
六  在車站或埠頭而犯之者。
前項之未遂犯罰之。


司法院資訊處製作；財團法人民間司法改革基金會備份。
